臺灣高等法院臺中分院刑事裁定
111年度聲再字第69號
再審聲請人  
即受判決人  楊淙捷

上列聲請人即受判決人因搶奪案件，對於本院109年度上訴字第
1803號中華民國109年10月21日第二審確定判決(第三審案號：最
高法院110年度台上字第1444號，第一審案號：臺灣彰化地方法
院109年度訴字第11號，起訴案號：臺灣彰化地方檢察署108年度
偵字第9502號)，聲請再審，本院裁定如下：
    主  文
再審之聲請駁回。
    理  由
一、聲請意旨引用聲請再審狀之記載(如附件)。
二、按刑事訴訟法第420條第1項第5款規定參與原判決或前審判
    決或判決前所行調查之法官，或參與偵查或起訴之檢察官，
    或參與調查犯罪之檢察事務官、司法警察官或司法警察，因
    該案件犯職務上之罪已經證明者，依同條第2項規定，該證
    明，以經判決確定，或其刑事訴訟不能開始或續行非因證據
    不足者為限，始得聲請再審。又同法第420條第1項第6款規
    定：有罪判決確定後，因發現新事實或新證據，單獨或與先
    前之證據綜合判斷，足認受有罪判決之人應受無罪、免訴、
    免刑或輕於原判決所認罪名之判決者，為受判決人之利益，
    得聲請再審。同條第3項規定：「第1項第6款之新事實或新
    證據，指判決確定前已存在或成立而未及調查斟酌，及判決
    確定後始存在或成立之事實、證據。」是如依此原因聲請再
    審者，應提出具體之新事實或新證據，由法院單獨或綜合案
    內其他有利與不利之全部卷證，予以判斷，而非徒就卷內業
    已存在之資料，對於法院取捨證據之職權行使加以指摘。
三、本件聲請人即受判決人楊淙捷(下稱聲請人)對於本院109年
    度上訴字第1803號民國109年10月21日第二審確定判決(下稱
    原確定判決)聲請再審，其聲請意旨主張警方承辦本案程序
    有重大瑕疵部分，僅提出監察院將聲請人陳情案轉請彰化縣
    政府、法務部、司法院妥處逕復之函文副本3份，並未檢附
    任何證據足認有司法警察官或司法警察於承辦本案時犯職務
    上之罪，已經判決確定或其刑事訴訟不能開始或續行，非因
    證據不足之情形，自與刑事訴訟法第420條第1項第5款規定
    之再審要件不相符合；且聲請人所提上開監察院函文副本，
    亦非屬刑事訴訟法第420條第1項第6款所稱之新事實、新證
    據，自亦與該款規定之再審要件不合。
四、原確定判決認定聲請人有於108年9月3日5時7分許，騎乘000
    -000號機車，在彰化縣○○鄉○○路0段000號前，趁被害人楊沛
    淋騎乘000-000號機車未及防備之際，自楊沛淋機車左後方
    趨前徒手搶奪楊沛淋掛於機車左把手之手提包，因楊沛淋發
    覺受搶後緊抓手提包而未遂之搶奪犯行(楊沛淋人車倒地致
    受傷及車損部分，業據其撤回傷害及毀損告訴)，係依憑聲
    請人之部分自白(供承於案發時間騎乘000-000號機車行經案
    發地點)、被害人之證述、路口監視器錄影光碟及勘驗筆錄
    、監視器畫面翻拍照片、相關扣押物品、案發當日地理位置
    圖及地理時間、蒐證照片、車輛詳細資料報表(車號000-000
    、000-000)等證據資料綜合判斷後，認定聲請人確有上開搶
    奪未遂犯行。並於判決理由中說明：被害人歷次就其受害情
    節之陳述均屬一致，且被害人並無提出告訴之意，又已撤回
    對聲請人傷害及毀損罪部分之告訴，則其自無誣陷聲請人之
    動機；而被害人所受傷勢、就醫時間、所騎乘機車之損壞痕
    跡，均與被害人提出之診斷證明書、案發當日由警員拍攝之
    被害人與車號000-000號機車之蒐證照片相符；又經第一審
    勘驗包含彰化縣二水鄉員集路、文昌路口全景等6個監視器
    錄影畫面結果：自民族路、員集路口，沿員集路往東方向，
    到惠民路、員集路口，員集路往西方向之區間路段，於108
    年9月3日5時5分5秒到5時7分32秒均無其他普通重型機車經
    過，則本件被害人於108年9月3日5時7分許，在員集路3段42
    2號前遭人搶奪手提包未遂，係聲請人所為，堪可認定等旨
    ，就聲請人否認犯行之辯解何以不足以採信，亦依據卷內資
    料詳加指駁論述明白。本件其餘再審聲請意旨，均係對原確
    定判決業已詳為說明及審酌之事項，徒憑己見而為不同之評
    價，並不符合刑事訴訟法第420條第1項第6款或其他各款規
    定之再審事由。聲請人聲請本院傳喚被害人、員警、報案人
    出庭對質，經核仍係就原確定判決依法調查之結果，本於論
    理法則及經驗法則取捨證據後所認定之事實，並已經說明審
    酌之事項，再為爭執其內容，本院認無傳喚之必要。
五、綜上，聲請人聲請再審，核與刑事訴訟法第420條第1項所列
    各款再審事由均不相合，其聲請再審為無理由，應予駁回，
    並依刑事訴訟法第434條第1項，裁定如主文。
中　　華　　民　　國　　111 　年　　4 　　月　　13　　日
                  刑事第八庭  審判長法  官  林清鈞
                                    法  官  簡婉倫
                                    法  官  黃小琴
以上正本證明與原本無異。
如不服本裁定，應於收受送達後10日內向本院提出抗告書狀(須
附繕本)。因疫情而遲誤不變期間，得向法院聲請回復原狀。

                                    書記官  李宜珊

中　　華　　民　　國　　111 　年　　4 　　月　　13　　日